臺灣新北地方法院刑事判決
111年度簡上字第113號
上  訴  人
即  被  告  詹宸碩


                    （現另案在法務部○○○○○○○執行中，寄押在法務部○○○○○○○○○○○）
上列上訴人即被告因竊盜案件，不服本院中華民國111年1月3日1
10年度簡字第4564號第一審刑事簡易判決（起訴案號：臺灣新北
地方檢察署110年度偵字第42042號），提起上訴，本院管轄之第
二審合議庭判決如下：
    主  文
原判決撤銷。
詹宸碩犯竊取電能罪，累犯，處拘役伍日，如易科罰金，以新臺
幣壹仟元折算壹日。　　　　　　　
    事  實
一、詹宸碩意圖為自己不法之所有，基於竊盜之犯意，未經蔡秉
    迅同意，於民國110年10月20日0時40分許起，在蔡秉迅承租
    之新北市○○區○○街0段000號店內，將其所有多用途延長線圈
    插入上址之插座內，啟動電磨機切割電線，而以此方式竊取
    電能。嗣於同日1時15分許，蔡秉迅騎車行經上址發現後，
    並報警處理，為警當場扣得多用途延長線圈、手提圓盤電磨
    機各1個、電線1袋，始查悉上情。
    理  由
一、上開犯罪事實，業據被告詹宸碩於警詢、偵訊，及本院準備
    程序、審理時均坦承不諱，核與告訴人蔡秉迅於警詢時指訴
    之情節大致相符，並有新北市政府警察局樹林分局扣押筆錄
    暨扣押物品目錄表、現場照片、新北市政府警察局樹林分局
    111年3月2日新北警樹刑字第1114376379號函暨所檢附新北
    市政府警察局110年11月24日新北警鑑字第1102272592號鑑
    驗書、111年3月2日新北警樹刑字第1114376379號函暨所檢
    附刑案現場勘查報告各1份在卷可稽，足徵被告之自白與事
    實相符，堪以採信。本案事證明確，被告犯行堪以認定，應
    依法論科。
二、論罪科刑：
　㈠論罪：
　　按電能、熱能及其他能量，關於刑法第29章竊盜罪章之罪，
    以動產論，刑法第323條定有明文。是核被告所為，係犯刑
    法第320條第1項、第323條之竊取電能罪。
  ㈡刑之加重事由：
　　查被告前㈠因偽造有價證券等案件，經本院以102年度訴字第
    580號判決判處有期徒刑1年7月、7月，定應執行有期徒刑2
    年，緩刑5年，嗣經本院以104年度撤緩字第21號裁定撤銷上
    開緩刑確定；㈡因侵占等案件，經臺灣桃園地方法院以104年
    度簡字第176號判決判處有期徒刑6月、3月，定應執行有期
    徒刑7月確定；㈢因侵占案件，經本院以104年度簡字第1167
    號判決判處有期徒刑6月確定。上開㈠至㈢案件，經臺灣桃園
    地方法院以105年度聲字第2978號裁定定其應執行有期徒刑3
    年確定（下稱甲刑期）；㈣因竊盜等案件，經本院以104年度
    審易字第1764號判決判處有期徒刑2月、6月、7月（2罪），
    定應執行刑有期徒刑6月、1年確定；㈤因施用毒品案件，經
    本院以104年度簡字第2642號判決判處有期徒刑3月確定；㈥
    因施用毒品案件，經本院以104年度簡字第3225號判決判處
    有期徒刑3月確定；㈦因施用毒品案件，經本院以104年度簡
    字第3226號判決判處有期徒刑3月確定。上開㈣㈥㈦案件，復經
    本院以105年度聲字第1433號裁定定其應執行有期徒刑1年11
    月確定；㈧因竊盜案件，經本院以105年度簡字第344號判決
    判處拘役10日確定；㈨因竊盜案件，經本院以104年度簡字第
    4373號判決判處拘役50日確定。上開㈧㈨案件，經本院以105
    年度聲字第3219號裁定定其應執行拘役55日確定（下稱乙刑
    期）；㈩因竊盜等案件，經本院以105年度審易字第175號判
    決判處有期徒刑7月、3月確定。上開㈣至㈦、㈩案件，經本院
    以105年度聲字第2141號裁定定其應執行有期徒刑2年11月確
    定（下稱丙刑期）；因施用毒品案件，經本院以104年度簡
    字第6138號判決判處有期徒刑4月確定（下稱丁刑期）。嗣
    丙刑（於107年8月24日執行完畢），接續執行甲刑（指揮書
    執行完畢日期110年6月28日），再接續執行丁刑（指揮書執
    行完畢日期110年10月28日），於108年8月23日縮刑期滿假
    釋出監並接續執行上揭乙刑期，於108年10月16日執行完畢
    後付保護管束，嗣後因另犯他案遭撤銷假釋，所餘殘刑2年2
    0日（待執行），是被告雖於假釋（保護管束）期間故意犯
    罪而為撤銷假釋之情形，惟前開接續執行案件中應先予執行
    之罪刑部分（即上揭丙刑）既已於107年8月24日執行期滿，
    則被告仍於本案構成累犯（最高法院103年度第1次刑事庭會
    議決議參照）等節，有臺灣高等法院被告前案紀錄表1份在
    卷可佐；依司法院釋字第775號解釋所示，為避免發生罪刑
    不相當之情形，法院就該個案依該解釋意旨，裁量是否加重
    最低本刑，考量被告構成累犯之犯罪紀錄，其中竊盜部分，
    與本案罪名相同，犯罪類型、罪質亦屬相似，且關於刑罰反
    應力薄弱部分，亦有如上所述可查，且本案亦無應處以最低
    度本刑之情形，故適用刑法第47條第1項累犯加重之規定，
    並無罪刑不相當或違反比例原則之情事，應依刑法第47條第
    1項規定加重其刑。
三、撤銷改判之理由及科刑審酌之事項　　　　　
  ㈠原判決以被告犯罪事證明確，予以論罪科刑，固非無見。惟按刑罰之量定，固屬法院自由裁量之職權行使，惟刑事審判之量刑，旨在實現刑罰權之分配的正義，故法院對科刑判決之被告量刑，應符合罪刑相當原則，使罰當其罪，以契合人民之法律感情；此所以刑法第57條明定科刑時應審酌一切情狀，尤應注意該條所列各款情形，以為科刑輕重之標準，並應受比例原則與平等原則等一般法律原則之支配，以期達成客觀上之適當性、相當性與必要性之價值要求；若違反比例原則、平等原則時，自有濫用裁量權之違法。查被告於原審判決後已與告訴人達成和解並予賠償，有和解書1紙在卷可參（見本院簡上卷第15頁），是本案量刑基礎已有變更，原審未及審酌此情，容有未洽，被告上訴意旨以其已與告訴人達成和解，請求從輕量刑，為有理由，依法應予撤銷改判。
  ㈡爰以行為人之責任為基礎，審酌被告前已有多次竊盜前科紀
    錄，仍未經告訴人同意，為圖便利切割電線，竟將所持用之
    多用途延長線圈插入告訴人店內之插座內以竊取電能，侵害
    告訴人之財產，所為實有不該；兼衡告訴人所受財物損害程
    度，以及被告犯罪之動機、目的、手段、所竊財物之種類、
    電能價值高低、智識程度、家庭經濟狀況，以及業已與告訴
    人達成和解，並賠償損害之犯後態度等一切情狀，量處如主
    文所示之刑，並諭知易科罰金之折算標準。
四、沒收：
　㈠按供犯罪所用、犯罪預備之物或犯罪所生之物，屬於犯罪行
    為人者，得沒收之，刑法第38條第2項前段定有明文。查扣
    案之多用途延長線圈1個，為被告所有，供犯罪所用之物，
    業據被告供承在卷，爰依刑法第38條第2項規定宣告沒收之
    ；至扣案之手提圓盤電磨機1個，係被告以前開延長線圈連
    接並插入插座接電後，用以切割電線所用之物，屬行為人竊
    取電能後所為消耗竊得電能之使用行為，僅因其標的物為能
    量性質之準動產，致竊盜行為與處分行為密接重疊，難以區
    隔，衡酌該用電設備具有受法律保護之財產權，其使用本無
    不法，與竊取電能亦無必然之關聯性，非得逕認屬犯罪工具
    ，是不得依刑法第38條第2項規定宣告沒收，附此說明。
  ㈡按犯罪所得，屬於犯罪行為人者，沒收之。但有特別規定者
    ，依其規定；犯罪所得已實際合法發還被害人者，不予宣告
    沒收或追徵；宣告前2條之沒收或追徵，有過苛之虞、欠缺
    刑法上之重要性、犯罪所得價值低微，或為維持受宣告人生
    活條件之必要者，得不宣告或酌減之，刑法第38條之1第1項
    、第5項及第38條之2第2項分別定有明文。查被告雖尚未返
    還所竊得之電能，然審酌被告已賠償告訴人3千元，已足以
    彌補告訴人所受損害，且被告實質上已不再保有犯罪利得，
    如再就犯罪所得宣告沒收、追徵，顯有過苛之虞，是依刑法
    第38條之2第2項規定，爰不予宣告沒收，併此敘明。
據上論斷，應依刑事訴訟法第455條之1第1項、第3項、第369條
第1項前段、第364條、第299條第1項前段，判決如主文。
本案經檢察官江祐丞聲請簡易判決處刑，由檢察官秦嘉瑋、朱曉
群到庭執行職務。
中　　華　　民　　國　　111 　年　　10　　月　　18　　日
　　　　　　　    刑事第十二庭  審判長法  官  陳正偉

                                      法　官  陳志峯

                                      法　官  鄭淳予　
上列正本證明與原本無異。
不得上訴。
                                      書記官  汪承翰
中　　華　　民　　國　　111 　年　　10　　月　　21　　日
附錄本案論罪科刑法條全文：
中華民國刑法第320條
意圖為自己或第三人不法之所有，而竊取他人之動產者，為竊盜
罪，處5 年以下有期徒刑、拘役或50萬元以下罰金。
意圖為自己或第三人不法之利益，而竊佔他人之不動產者，依前
項之規定處斷。
前二項之未遂犯罰之。

中華民國刑法第323條
電能、熱能及其他能量，關於本章之罪，以動產論。